【裁判字號】    99,偵聲,31
【裁判日期】    990409
【裁判案由】    聲請延長羈押
【裁判全文】
臺灣雲林地方法院刑事裁定              99年度偵聲字第31號
聲  請  人  臺灣雲林地方法院檢察署檢察官
被      告  甲○○
上列被告因詐欺案件，經檢察官聲請延長羈押（99年度偵字第16
28號），本院裁定如下：
    主  文
甲○○之羈押期間，自民國玖拾玖年肆月拾壹日起延長貳月。
    理  由
一、本件被告甲○○因詐欺案件，於偵查中經聲請人向本院聲請
    裁定羈押，經本院訊問後，雖否認犯行，惟有查扣之錄製廣
    播節目電腦設備、龍免痛糖衣錠、力膚敏膠囊藥品、客戶名
    冊、播放時刻表、證人即被害人詹石頭、陳寅、曾錦雀、黃
    錦堂之證述在卷可佐，認被告涉犯刑法第339 條第1 項之詐
    欺取財罪，犯罪嫌疑重大，且被告甲○○長期以不實廣告販
    賣藥品，經衛生局多次處罰，均無悔改之意，仍繼續經營電
    台販售藥品，顯有反覆實施同一犯罪之虞，如不予羈押，不
    足以阻止被告甲○○繼續犯詐欺犯行，認有刑事訴訟法第10
    1 條之1 第1 項第7 款所定之情形，並有羈押之必要，而於
    民國99年2 月11日裁定予以羈押在案。
二、聲請意旨略以：茲因羈押期限即將屆滿，偵查尚未終結，原
    羈押之原因及必要性仍存續，且被告除聲請羈押之犯罪事實
    外，另依卷附之法務部調查局臺中調查站99年3 月1 日中法
    字第09960007150 號函，可知其行騙地區尚包括中臺灣地區
    ，行騙時間至該臺中市調查站側錄之99年1 月22日。被告託
    播之地下電台尚未查獲，如任令被告具保在外，不足以防止
    被告反覆實施同一詐騙行為，原羈押之原因並未消滅，仍有
    繼續羈押之必要，爰聲請延長羈押等語。
三、被告於本院延長羈押訊問庭中供稱：伊知道錯了，以後不敢
    賣，在電台如果不這樣講，沒人會買，在被衛生局罰過後，
    會再繼續從事不實廣告販賣藥品之行為，係因個頭小，做工
    沒人要僱，伊絕對不可能再賣藥，藥品都被沒收，也無藥寄
    放在人家那邊等語；辯護人則為被告辯以：被告已坦承不諱
    ，且將上手來源、銷售藥品網絡說明清楚，被告所有帳戶亦
    經檢察官凍結，所有藥品均已交檢察官查扣，沒有藥品可供
    販賣，而在被告住處捷發街及懷仁街之電台也被拆除，被告
    已無反覆實施之虞，又倘若被告仍欲從事以不實廣告販賣藥
    品之行為，不可能交出其銷售藥品之網絡，另被告雖曾經衛
    生局裁罰，但因衛生局僅是行政上裁罰，並無查扣被告之設
    備，被告除去繳罰鍰外，其餘之網絡設備均在，與今日之情
    況不同，此外，檢察官所提出之法務部調查局臺中調查站之
    函文，僅能佐證被告在本案逮捕之前有從事不實廣告販賣藥
    品之行為，而不能佐證被告在被逮捕之後仍有繼續從事賣藥
    之行為，並無強烈客觀事實可認被告有反覆實施之虞，且被
    告居有定所，也願以交保來代替羈押，被告在外面可提供檢
    察官更多關於賣藥之網絡等語。
四、經查：
  (一)茲被告之羈押期間即將屆滿，經本院訊問及審閱檢察官檢附
    之卷證資料後，認被告甲○○於97年間起，即陸續透過所經
    營之金財廣播電台或以寄帶之方式利用其他地下電台，作不
    實廣告販賣藥品，陸續詐騙詹石頭、陳寅、曾錦雀、黃錦堂
    等人之犯罪嫌疑重大，有被告之自白、相關證人即被害人詹
    石頭、陳寅、曾錦雀、黃錦堂證述及扣案之龍免痛糖衣錠、
    力膚敏膠囊藥品、客戶名冊、播放時刻表在卷可佐，被告涉
    犯刑法第339 條第1 項詐欺取財罪之犯罪嫌疑確屬重大。
  (二)另被告於經衛生局高達38次裁罰新臺幣（下同）20萬後，仍
    繼續經營電台販售藥品，有雲林縣衛生局98年11月9 日雲衛
    藥字第0984001305號函可佐；復揆諸卷附之法務部調查局臺
    中調查站99年3 月1 日中法字第09960007150 號函，可知被
    告行騙地區除雲林、嘉義地區外，尚包括中臺灣地區，且至
    99年1 月22日仍有利用地下電台，為不實廣告販賣藥品之行
    為，是被告顯有反覆實施同一詐欺犯罪之虞，據此，被告上
    開羈押原因並未消滅而仍存在。
  (三)再者，被告固已於偵查中對被訴之犯罪事實坦承犯行，惟此
    仍不足以認被告已無反覆實施詐欺取財行為之可能性；另被
    告雖已供出所售藥品之來源、銷售藥品之網絡，以及被告之
    帳戶已遭檢察官凍結，所販售之藥品業已查扣，被告住處捷
    發街及懷仁街之電台也已拆除，惟觀諸被告所販賣之藥品多
    達20餘種，該些藥品之購入方法來源並非同一，此有雲林縣
    衛生局99年2 月10日藥品檢查現場紀錄表在卷可佐，當信被
    告取得藥品之來源有多重管道，被告購入藥品來源應非僅止
    於被告所供出之部分；再揆之被告於99年3 月11日警詢之供
    述，可知被告自77年起至本案查獲為止，均係從事以地下電
    台廣播不實內容販賣藥品之行為，被告從事利用地下電台販
    售藥品之行為已有20餘年，堪稱是利用地下電台販賣藥品之
    老手；且參以卷內相關資料，可知被告託播不實廣告販賣藥
    品之地下電台遍及全省，顯見被告所認識之地下電台繁多，
    益徵被告除本件已供出之來源、銷售藥品網絡及其住處之電
    台外，要再找到管道販入藥品、地下電台託播廣告銷售藥品
    及製作廣播節目之設備，非屬難事；再配合被告於本院訊問
    時業已自承：因找不到工作，才從事利用地下電台不實廣告
    販賣藥品之行為，而販賣本次遭查獲之「千年何首烏」藥物
    ，成本8 、9 百元，售價2 千元，1 個月可賣得200 多萬元
    等語，堪信被告在找不到工作，欠缺收入來源，利用地下電
    台不實廣告販售藥品又可獲取暴利之情況下，再犯此詐欺取
    財行為之可能性相當高。基上理由，尚難因被告所有之許多
    藥品被查扣、銷售藥品網絡已供出、其住處之電台已拆除及
    帳戶已遭凍結，即驟認被告無反覆實施同一詐欺犯罪之虞，
    原先羈押之原因仍然存在，且不能因具保而使之消滅。是被
    告及辯護人之辯解均不可採。
  (四)又被告利用廣播節目播放藥物廣告方式，詐騙前揭淳樸長者
    ，危害大眾之財產及健康安全，且檢察官就本案發現尚有其
    他被害人，相關證人尚未傳訊指認或供被告對質，檢察官就
    託播之地下電台亦尚未查獲，足見偵查尚未完備，並參酌全
    案卷證資料、案件偵查之進度及被告涉案之程度，為確保後
    續偵查、審理、執行程序之進行，且為避免被告再犯相同案
    件，而危及社會上其他無辜人民，本院認現無從以其他方案
    代替羈押，原羈押之原因及必要性均仍存續。是檢察官認被
    告有延長羈押之必要，為有理由，應予准許，應自99年4 月
    11日起再延長羈押2 月。
四、依刑事訴訟法第101 條之1 第1 項第7 款、第108 條第1項
    、第5 項，裁定如主文。
中    華    民    國    99    年    4     月    9     日
                  刑事第六庭  法  官  陳佩怡
以上正本證明與原本無異。
如不服本裁定，應於裁定送達後5 日內向本院提出抗告狀（須附
繕本）。
                              書記官  林佳慧
中    華    民    國    99    年    4     月    9     日

司法院資訊處製作；財團法人民間司法改革基金會備份。
